臺灣高等法院高雄分院刑事判決　　　　 94年度上易字第617號
上　訴　人
即　被　告　甲○○
上列上訴人因竊盜案件，不服臺灣高雄地方法院94年度易字第
566 號中華民國94年7 月29日第一審判決（聲請簡易判決處刑案
號：臺灣高雄地方法院檢察署94年度偵字第4924號），提起上訴
，本院判決如下：
     主  文
上訴駁回。
　　事實及理由
一、本案經本院審理結果，認第一審判決認事用法及量刑均無不
    當，應予維持，並引用第一審判決書記載之事實、證據及理
    由。
二、被告上訴意旨略以，伊不知丙○○要入屋行竊，伊以為丙○○要去找友人，故伊在該屋斜對面等丙○○，請求傳訊莊胡
    美月云云；但查，被告與盧某係男女朋友關係，而盧某於入
    屋之前，已告知被告，此亦經盧某於警詢供明，且被告於原
    審亦供稱看見丙○○的身體從鐵門鑽進去，顯然不是得到屋
    主之開門而係擅入，再據莊胡美月於原審證稱：「我從我家
    屋內，透過玻璃門有看到丙○○在前，甲○○在後，一前一
    後，該2 人在圍牆邊伸頭探來探去，之後約過10多分鐘，看
    見甲○○坐在我家之矮石上，臉朝乙○○之住宅」等情，又
    丙○○所犯竊盜罪，亦據盧某於本院撤回上訴而確定，故被
    告明知盧某鑽門進入他人屋內，若辯稱不知行竊，顯違常情
    ，而被告坐於屋外，臉朝被害人住宅，意在把風甚明，所辯
    不知情，無共犯意思，自屬卸責之詞，不足採信，其上訴無
    理由，應予駁回。末查證人莊胡美月於原審業經到庭陳述明
    確，自無再傳訊必要，併此明。
據上論結，應依刑事訴訟法第368條、第373條，判決如主文。
本案經檢察官邱榮藏到庭執行職務。
中　　華　　民　　國　　94　　年　　10　　月　　25　　日
                  刑事第一庭    審判長法  官  郭雅美
                                      法  官  莊崑山
                                      法  官  江泰章
以上正本證明與原本無異。
本件判決不得上訴。
中　　華　　民　　國　　94　　年　　10　　月　　26　　日
                                書   記   官  陳金卿
                                                      Ｆ
附件：
臺灣高雄地方法院刑事判決　　　　　　　 94年度易字第566號
公　訴　人　臺灣高雄地方法院檢察署檢察官
被　　　告　丙○○
          　甲○○
上列被告因竊盜等案件，經檢察官聲請簡易判決處刑（94年度偵
字第4924號），本院改依通常程序判決如下：
    主  文
丙○○、甲○○共同竊盜，丙○○處有期徒刑肆月，如易科罰金
，以參佰元折算壹日；甲○○處有期徒刑參月，如易科罰金，以
參佰元折算壹日。
    事  實
一、丙○○與甲○○係男女朋友關係，渠二人共同基於意圖為自
    己不法所有之犯意聯絡，於民國94年2 月21日13時30分許，
    同至位於高雄縣大社鄉觀音村田頂二巷2 號乙○○之住宅，
    趁該住宅之一樓鐵捲門並未上鎖之機會，分由甲○○在該住
    宅前方把風，由丙○○拉開鐵捲門進入該住宅（侵入住宅部
    分未據告訴，詳如後述），並徒手竊取乙○○所有置於酒櫃
    櫥子之長壽牌香菸2 條【價值新臺幣（下同）700 元】、BO
    SS牌香菸1 條（價值400 元）及MOTOROLA牌手機1 支（價值
    3,500 元）得手，然丙○○尚未離開上開住宅之際，即遭從
    該住宅2 樓下樓查看之乙○○發現逮捕，報警前來處理，並
    經住於該住宅斜對面之鄰居莊胡美月，向警員告知在該住宅
    前方守候之甲○○行跡可疑，警員遂逮捕甲○○而查獲上情
    。
二、案經高雄縣政府警察局仁武分局報請臺灣高雄地方法院檢察
    署檢察官聲請簡易判決處刑。
    理  由
一、訊據被告丙○○與甲○○對於上揭被告丙○○拉開乙○○住
    宅之一樓鐵捲門，並進入該住宅內竊取乙○○所有置於酒櫃
    櫥子之長壽牌香菸2 條、BOSS牌香菸1 條及MOTOROLA牌手機
    1 支得手，以及警方據報前來時，尚在上揭住宅前方逮捕被
    告甲○○等情，固均為坦承，然被告甲○○矢口否認犯行，
    並辯稱：當日我與被告丙○○原要步行至高雄縣大社鄉我哥
    哥之租處找我哥哥，原本行經高雄縣大社鄉觀音村田頂二巷
    2 號住宅後，因我不舒服而折回，然又改變主意要去找我哥
    哥，故再步行經過上開住宅，我走在被告丙○○之前面，聽
    到背後傳來拉鐵捲門之聲音，轉頭往後看到被告丙○○從上
    揭住宅一樓之鐵捲門鑽入，我並不知其為何進入，就在距離
    該住宅二、三間房子之處等候，嗣聽到乙○○與被告丙○○
    對話，且乙○○尚抓著被告丙○○之手走出住宅，警員過來
    時，警員或乙○○之鄰居就叫我過去該住宅處，致遭逮捕，
    我並無與被告丙○○有共同竊盜而在外把風之意云云。經查
    ：
  (一)按被告以外之人於檢察事務官、司法警察官或司法警察調查
    中所為之陳述，與審判中不符時，其先前之陳述具有較可信
    之特別情況，且為證明犯罪事實存否所必要者，得為證據，
    刑事訴訟法第159 條之2 立有規定。證人即被告丙○○於司
    法警察調查中所為之陳述，關於陳稱被告二人行經乙○○住
    宅之原因，與審判中之陳述不符，然本院審酌被告丙○○於
    接受司法警察調查而為陳述時，未見有何受強暴、脅迫、利
    誘或收買等外力之干擾影響，其警詢仍具有較可信之特別情
    形，且亦為證明犯罪事實存否所必要，依上開刑事訴訟法第
    159 條之2 規定，得為證據。又贓物認領保管單1 份，檢察
    官、被告二人於本院調查證據時，均知曉為審判外之書面陳
    述，係為傳聞證據，且至言詞辯論終結前均未聲明異議，本
    院審酌上開書面陳述作成之情況，並無不適當之情形，依刑
    事訴訟法第159 條之5 第2 項規定，亦得為證據。再證人乙○○、莊胡美月之警詢，因與審判中之陳述並無不符，故上
    開警詢與刑事訴訟法第159 條之2 規定不符，無須引為證據
    。
  (二)被告丙○○於94年2 月21日13時30分許，拉開乙○○位於高
    雄縣大社鄉觀音村田頂二巷2 號住宅一樓之鐵捲門，並進入
    該住宅內徒手竊取乙○○所有置於酒櫃櫥子之長壽牌香菸2
    條、BOSS牌香菸1 條及MOTOROLA牌手機1 支得手等情，業為
    被告丙○○所坦承，核與乙○○於審理中之證述情節相符，
    並有贓物認領保管單1份及現場相片3幀可稽。
  (三)被告甲○○固辯稱其並未與被告丙○○共同竊盜而在外把風
    云云，且被告丙○○亦附合而於審理中證稱被告甲○○原本
    不知其進入乙○○住宅，亦不知其實行上揭竊盜行為，被告
    甲○○並非在外把風云云，惟查：
    (1)被告丙○○原於警詢時即陳稱：我係向被告甲○○表示要
      進入乙○○之住宅內找朋友等語（見警卷第2 頁），且證
      人乙○○於審理時證稱：當天我在高雄縣大社鄉觀音村田
      頂二巷2 號住宅2 樓，聽到樓下傳來鐵捲門拉開之聲音，
      我先從2 樓窗戶往外看，即看到被告甲○○坐在上開住宅
      對面之路邊，其臉看著我的住宅，我就馬上下樓而發現被
      告丙○○等語（見本院審理卷第42頁至第45頁），而證人
      莊胡美月於審理時證稱：我係住於乙○○之上揭住宅之斜
      對面，94年2 月21日我從我家屋內，透過玻璃門看到被告
      丙○○在前、被告甲○○在後，一前一後、慢慢地走過我
      家，渠二人並在圍牆邊伸頭探來探去，之後約過10多分鐘
      ，我從玻璃門看到被告甲○○坐在我家之矮石上，一邊吃
      牛奶糖，一邊臉朝向乙○○之住宅，並聽到屋外傳來乙○○質疑為何偷東西之聲音，待警員前來處理時，我才走出
      屋外看，警員問被告丙○○「是一個還是兩個」，我向警
      員表示還有一個女的躲在我家埕庭那邊，坐在矮石上，被
      告甲○○一聽到我向警員如此陳述，即站起來要走至另外
      一邊，警員就過來找她，並將其帶至乙○○之住宅等語（
      見本院審理卷第46頁至第48頁）。由上開被告丙○○於警
      詢之供述及證人之證述，被告丙○○在進入乙○○住宅之
      前，即有告知被告甲○○，且由被告甲○○亦知待在乙○○住宅之斜對面處，並坐下面向該住宅之守候舉動，益徵
      被告甲○○自始即對被告丙○○進入乙○○住宅之行蹤非
      常清楚，更況參以被告二人係同行相伴隨之男女朋友，衡
      情被告丙○○應不致於未向女友即被告甲○○告知其將進
      入乙○○住宅之行蹤，而拋下被告甲○○於不顧或任令被
      告甲○○離去之理為是，則被告甲○○辯稱其原本不知被
      告丙○○進入乙○○住宅云云，以及被告丙○○嗣於審理
      中附合之詞，均無可為信。
    (2)再被告甲○○及被告丙○○固均於審理中陳稱渠二人係因
      欲步行至高雄縣大社鄉找被告甲○○之兄，才行經乙○○
      住宅，且原本被告甲○○折回後，又再度步行經過上開住
      宅云云，惟被告丙○○原於警詢時從未提及其與被告甲○○一同尋訪被告甲○○之兄之事，且被告甲○○於警詢時
      係陳稱要去高雄縣大社鄉尋找朋友等語（見警詢第5 頁）
      ，則被告甲○○就為何行經乙○○住宅之原因，前後所述
      明顯不同，其隱匿動機之情至明。再者被告甲○○於審理
      時坦稱之前即有去過其兄之租處等語（見本院審理卷第20
      頁），且被告丙○○亦於審理時證稱：我知被告甲○○之
      兄住於高雄縣大社鄉寶社村那邊，曾經去過，不用尋找等
      語，則被告丙○○、甲○○既然均知悉被告甲○○之兄之
      租處所在位置，渠二人並無沿路探尋之必要，然依上開證
      人莊胡美月之證述，被告二人實際上卻在乙○○住宅附近
      之圍牆邊有伸頭探尋之動作，且被告二人亦坦認有來回行
      經乙○○住宅之舉動，顯然被告二人行經乙○○住宅之動
      機，絕非單純僅因訪兄之路途經過之理由可為解釋，被告
      甲○○此部分所辯及被告丙○○附合之證詞，亦無可為採
      。
    (3)從而，被告甲○○自始即知悉被告丙○○進入乙○○住宅
      之行蹤，且其於被告丙○○進入該住宅後，即坐於乙○○
      住宅之斜對面處並面向該住宅之方向等待守候，復再參以
      被告二人在被告丙○○進入乙○○住宅行竊之前，原本即
      有來回行經乙○○住宅及伸頭探尋，足以彰顯渠等尋找目
      標之動作等情綜合以觀，被告甲○○應與被告丙○○共同
      鎖定以乙○○之住宅為行竊之目標，並分由被告甲○○在
      該住宅外把風守候，而由被告丙○○進入該住宅內竊取物
      品之情，應可確認，不容被告甲○○推諉。
  (四)綜上所述，被告甲○○所辯及被告丙○○附合之詞云云，無
    非事後卸責及迴護之詞，均不足採信。事證明確，被告二人
    犯行均洵堪認定。
二、核被告二人所為，均犯刑法第320 條第1 項之竊盜罪。被告
    二人就該犯行間，有犯意之聯絡及行為之分擔，為共同正犯
    。爰審酌被告二人為貪圖財物，竟進入他人住宅而竊取他人
    財物，侵害他人之財產權及居住之安全，且被告丙○○雖就
    其下手行竊之事實坦承，惟其與被告甲○○均就被告甲○○
    共犯之部分，猶飾詞否認及設詞迴護，犯後態度均難認良好
    ，然念及竊得之財物價值共計4,600 元，侵害程度尚非鉅大
    ，並斟酌被告丙○○係負責下手行竊，而被告甲○○係擔任
    把風角色，參與犯罪情節容有輕重區別等一切情狀，分別量
    處如主文所示之刑，並均諭知易科罰金之折算標準。
三、公訴人另認被告二人未經乙○○之同意，擅自進入上開乙○○之住宅，故尚涉犯刑法第306 條第1 項之無故侵入住宅罪
    云云。惟查刑法第306 條第1 項之罪，依同法第308 條第1
    項規定，須告訴乃論，然乙○○原於警詢時即陳稱要提出竊
    盜告訴等語（見警卷第9 頁），並未見其就侵入住宅部分表
    示訴追之意思，且乙○○於審理中亦證稱其在警詢時僅就竊
    盜部分提出告訴，並未提出侵入住宅之告訴等語至明（見本
    院審理卷第45頁，又檢察官並未曾傳訊乙○○），則本件公
    訴人所指被告二人涉嫌無故侵入住宅之行為，未據告訴，然
    因公訴人認此與上揭成罪之竊盜犯行，有牽連犯之裁判上一
    罪關係，爰不另為不受理判決之諭知，附此敘明。
據上論斷，依刑事訴訟法第452條、第299 條第1 項，刑法第28
條、第320 條第1 項、第41條第1 項前段，罰金罰鍰提高標準條
例第1 條前段、第2條，判決如主文所示。
中　　華　　民　　國　　94　　年　　7 　　月　　29　　日
    　　　　　　　　　  刑事第三庭審判長法  官  黃建榮
                                        法  官  高思大
                                        法  官  陳威龍
以上正本證明與原本無異。
如不服本判決，應於收受送達後10日內向本院提出上訴書狀。
中　　華　　民　　國　　94　　年　　7 　　月　　29　　日
　　　　　　　　　　　　　　　　　　　　書記官  張家瑜
論罪科刑法條：
刑法第320條第1項：
意圖為自己或第三人不法之所有，而竊取他人之動產者，為竊盜
罪，處5年以下有期徒刑、拘役或5百元以下罰金。
